【裁判字號】    98,司財管,122
【裁判日期】    980804
【裁判案由】    指定遺產管理人
【裁判全文】
臺灣高雄地方法院民事裁定           98年度司財管字第122號
聲  請  人  乙○○
上聲請人聲請對被繼承人甲○指定遺產管理人事件，本院裁定如
下：
    主  文
選任張清富律師為被繼承人甲○（男，民國前三十四年七月一日
生，於民國三十七年九月一日死亡）之遺產管理人。
程序費用新臺幣壹仟元由被繼承人甲○之遺產負擔。
    理  由
一、按「繼承開始時，繼承人之有無不明者，由親屬會議於1 個
    月內選定遺產管理人，並將繼承開始及選定遺產管理人之事
    由，向法院報明。」、「無親屬會議或親屬會議未於前條所
    定期限內選定遺產管理人者，利害關係人或檢察官，得聲請
    法院選任遺產管理人，並由法院依前項規定為公示催告。」
    ，民法第1177條、第1178條第2 項分別定有明文。
二、本件聲請意旨略以：緣被繼承人甲○於民國37年9 月1 日死
    亡，其無配偶及直系血親尊親屬，另其第二至第四順位繼承
    人均已死亡，是否仍有繼承人不明，又其親屬會議並未於1
    個月內選定遺產管理人，致聲請人對被繼承人之遺產無法行
    使權利，聲請人為臺南市安南區鎮海國小之校長，為解決該
    校校地事宜，爰狀請本院依法選指定本件遺產管理人等語。
三、經查：
  (一)聲請人主張之前揭事實，業據其提出臺南市安南區鎮海國小
    地主持分土地總價一覽表、臺南市安南區戶政事務所98年7
    月8 日南安戶字第0980003551號函、戶籍謄本、土地登記謄
    本、被繼承人甲○之繼承系統表及除戶戶籍謄本等各1 份為
    證，堪信為真實。
  (二)被繼承人所遺土地既為學校用地，聲請人為解決校地事宜，
    自應屬利害關係人無訛。又被繼承人之繼承人均已亡故，其
    繼承人有無不明，揆諸前揭規定，自應適用關於無人承認繼
    承之規定，參以其親屬會議並未於死亡發生之日起1 個月內
    為其選定遺產管理人並呈報本院，是聲請人以利害關係人之
    地位，向本院聲請選任遺產管理人，自屬有據。
  (三)本院審酌：擔任遺產管理人，主要係彙整被繼承人之財產，
    踐行被繼承人債權、債務之確認，並作適法合理之分配，且
    於有繼承人承認繼承時或遺產分配後，尚有剩餘時，將遺產
    移交繼承人或國庫，此須熟悉相關法律程序進行遺產處分，
    經本院自高雄律師公會願意擔任法院遺產管理人名單中徵詢
    後，張清富律師願意以其專業知識管理及處理被繼承人甲○
    後續之遺產問題，有電話紀錄1 紙附卷可稽，爰選任張清富
    律師為本件遺產管理人。
四、依非訟事件法第157 條、第24條第1 項，裁定如主文。
中    華    民    國    98    年     8    月     4    日
                  家事法庭  司法事務官  任士慧
以上正本係照原本作成。
如對本裁定抗告，須於裁定送達後10日之不變期間內，向本院提
出抗告狀，並繳納抗告費新臺幣1,000 元。
中    華    民    國    98    年    8     月    4     日
                                書記官  楊馥華


司法院資訊處製作；財團法人民間司法改革基金會備份。
